# 财务报表格式发生变化

提问人：sdtianjh 时间：2018-01-06 10:00:53
同样请教陈版，财政部修改了财务报表格式， 1 、资产处置收益包括：（ 1 ）反映企业出售划分为持有待售的非流动资产（金融工具、长期股权投资和投资性房地产除外）或处置组时确认的处置利得或损失，（ 2 ）以及处置未划分为持有待售的固定资产、在建工程、生产性生物资产及无形资产而产生的处置利得或损失。（ 3 ）债务重组中因处置非流动资产产生的利得或损失和非货币性资产交换产生的利得或损失也包括在本项目内。该项目应根据在损益类科目新设置的“资产处置损益”科目的发生额分析填列；如为处置损失，以“-”号填列。营业外支出仍旧包括非流动资产毁损报废损失。两者如何区别（处置损失与毁损报废损失）？ 2 、资产处置收益要不要追溯？谢谢！

回答人：chenyiwei
1 、个人理解与现金流量表间接法中那两个项目的区分口径一致。 2 、尚未最终确定。

提问人：wx_5a52c335e8e3 时间：2018-01-08 09:13:34
请教： 1 、新增项目要新增会计科目吗？如果要，科目代码是什么？ 2 、政府补助列入其他收益和营业外收入怎么区分？

回答人：chenyiwei
1 、 30 号文中对新增科目有要求，按要求处理即可。但科目代码未明确.2、看是否与日常活动相关。

提问人：sdtianjh 时间：2018-01-08 14:57:23
追加问题：报表格式修订后，营业外收入还包括：非流动资产处置利得吗？（如果不包括，营业外支出还包括非流动资产处置损失，逻辑关系不是很清晰了）

回答人：chenyiwei
营业外收入和支出均不再包含非流动资产处置的收益或损失。